臺灣高等法院臺南分院刑事判決　　　　　　九十一年度交上易字第三四五號　 Ｃ
　　　上　訴　人
　　　即　被　告　丙　○　○
右上訴人因過失傷害案件，不服臺灣臺南地方法院九十年度交易字第四四八號中華民
國九十一年一月十八日第一審判決（起訴案號：臺灣臺南地方法院檢察署九十年度偵
字第八八○九號），提起上訴，本院判決如左：
      主      文
上訴駁回。
      事      實
一、丙○○係「任發營造公司」之採購員，平日並負責駕車外出採購工地所需用品，
    ，駕車係其附隨業務，乃從事駕駛業務之人。其於民國九十年七月九日下午，駕
    駛車牌號碼Ｃ八—三八七０號自用小客貨車，沿台南縣第二十六號縣道，由西往
    東方向行駛，欲至台南縣佳里鎮買工程用之汽車材料，而於同日下午三時十分許
    ，途經該縣道七公里三百公尺處之台南縣佳里鎮頂里七十三號前時，理應注意
    對向車道有來車交會時，不得超車，且應注意汽車行駛時，駕駛人應注意車前狀
    況，並隨時採取必要之安全措施，又依當時天候晴朗、日間自然光線、路面乾燥
    無缺陷、道路上未有任何障礙物、視距復屬良好等情形以觀，客觀上亦無不能注
    意之情事，其竟疏於注意車前狀況，且不顧對向有來車交會，仍貿然超越前車。
    適有乙○○駕駛車牌號碼ＭＲＲ—六０八號重型機車，後載其妻甲○○，沿該縣
    道由東往西方向，自對向車道行抵達該處。丙○○因有前述疏失，於超車之際待
    見乙○○所騎之機車時，業已避煞不及，致與乙○○之機車發生碰撞，乙○○二
    人隨即人、車倒地，乙○○因之受有左膝傷併後十字韌帶斷裂、內側側韌帶斷裂
    、左側坐骨骨折、左手第五掌骨骨折、左小腿挫裂傷等傷害；甲○○則因此受有
    左下肢之撕裂傷、右下肢、左上肢多處擦傷、左大腿瘀傷、骨盆挫傷等傷害。
二、案經乙○○、甲○○訴由台南縣警察局佳里分局報請台灣台南地方法院檢察署檢
    察官偵查起訴。
      理      由
一、右述時地肇事之事實，業據上訴人即被告丙○○於警訊時及偵審中坦白承認，核
    與告訴人乙○○、甲○○於警訊時及偵審中所指訴之情節均相符合，且有台南縣
    警察局道路交通事故調查報告表一紙及現場相片二張在卷可資佐證。又告訴人乙○○、甲○○二人，因本件車禍，而分別受有如事實欄所載等傷害，復有佳里綜
    合醫院九十年七月十七日、七月二十五日甲種診斷證明書、九十年十二月十七日
    （九十）佳醫字第九０一九一一號函及所附病歷資料各一份附卷可參。
二、按對面有來車交會時，汽車不得超車；又汽車行駛時，駕駛人應注意車前狀況及
    兩車併行之間隔，並隨時採取必要之安全措施，道路交通安全規則第一百零一條
    第二款、第九十四條第三項分別定有明文。查本件被告丙○○駕車欲超越前車時
    ，理應注意右述道路交通安全規則，而案發當時天候晴朗、日間自然光線、路面
    乾燥無缺陷、道路上未有任何障礙物、視距復屬良好等情，亦有上開道路交通事
    故調查報告表載明可考，據此判斷，客觀上亦無不能注意之情事，其竟疏於注意
    車前狀況，且不顧對向有來車交會，仍貿然超越道路中線行駛，致與告訴人乙○○所駕駛之機車發生碰撞，故被告之駕駛行為，顯有過失。況本件經送台灣省台
    南區行車事故鑑定委員會鑑定結果，亦持相同見解，有該委員會九十年十一月九
    日南鑑字第九０一三二三號函及所附之鑑定意見書一份在卷可參，此益證被告駕
    車肇事致告訴人二人受傷之行為，確有過失無疑，所辯係被害人乙○○之車速過
    快，為本件車禍主因，殊無足採。此外，被告之過失駕駛行為，與告訴人二人所
    受之傷害結果間，具有相當因果關係，復屬顯然，是本件事證已甚明確，被告之
    業務過失傷害犯行，堪以認定。
三、查被告丙○○係「任發營造公司」之採購員，平日並負責駕車外出採購工地所需
    用品，業據被告於偵查中供述明確，上訴本院翻異稱係午休時間，外出用餐，順
    便答應同事代購物品，乃係事後卸責之詞，不足採信，是駕車係其附隨業務，乃
    從事駕駛業務之人，其駕駛小客貨車欲前往購買工程用之汽車材料，而因超車不
    當，與告訴人乙○○所騎之機車發生碰撞，並致告訴人乙○○、甲○○二人分別
    受傷，核其所為係犯刑法第二百八十四條第二項前段之業務過失傷害罪。又被告
    於同一時、地，一過失駕車肇事行為，造成告訴人二人受傷，而觸犯上開二業務
    過失傷害罪名，為想像競合犯，應依刑法第五十五條之規定從一重之業務過失傷
    害罪處斷。原審因認被告犯罪事證明確，因而適用第二百八十四條第二項前段、
    第五十五條、第四十一條第一項前段、罰金罰鍰提高標準條例第一條前段、第二
    條之規定，並審酌被告之生活狀況、品行、智識程度，及其犯罪後雖已坦承不諱
    ，然其不顧對向有來車交會，竟仍超越前車，以致發生本件車禍，其過失程度經
    核非屬輕微，而告訴人二人因本件車禍，而分別所受如事實欄所載之傷勢，且被
    告肇事後迄今，仍未與告訴人就民事損害賠償事宜，達成和解，顯見其犯罪後態
    度非稱良好等一切情狀，量處有期徒刑伍月，並諭知易科罰金之折算標準。原審
    判決認事用法均無不合，量刑亦稱妥適，被告上訴意旨謂量刑過重，指摘原判決
    不當，並無可取，為無理由，應予駁回。
據上論結，應依刑事訴訟法第三百六十八條，判決如主文。
本案經檢察官王碧霞到庭執行職務。
中    華    民    國      九十一      年      四      月      十五      日
                                  臺灣高等法院臺南分院刑事第四庭
                                      審判長法官  陳    義    仲
                                            法官  蔡    崇    義
                                            法官  宋    明    蒼
右正本證明與原本無異。
不得上訴。
                                      法院書記官  余    素    美
中    華    民    國      九十一      年      四      月     十六       日
附錄法條：
刑法第二百八十四條第二項：從事業務之人，因業務上之過失傷害人者，處一年以下
                          有期徒刑、拘役或一千元以下罰金，致重傷者，處三年
                          以下有期徒刑、拘役或二千元以下罰金。
